【裁判字號】    98,上訴,956
【裁判日期】    980630
【裁判案由】    誣告
【裁判全文】
臺灣高等法院臺中分院刑事判決         98年度上訴字第956號
上  訴  人
即  被  告  甲○○
上  訴  人
即  被  告  戊○○
上  訴  人
即  被  告  己○○
上  訴  人
即  被  告  丁○○原名陳訓義.
上列四人共同
選任辯護人  陳建良  律師
上列上訴人因誣告案件，不服臺灣臺中地方法院九十七年度訴字
第二九四三號，中華民國九十八年二月二十六日第一審判決（起
訴案號：臺灣臺中地方法院檢察署九十七年度偵字第八四八號）
，提起上訴，本院判決如下：
    主  文
原判決撤銷。
甲○○、戊○○、己○○、丁○○均無罪。
    理  由
一、公訴意旨略以：甲○○、戊○○、己○○、丁○○（原名陳
    訓義）所經營之高昌鐵企業股份有限公司（下稱高昌鐵公司
    ）自民國八十年間起，即與乙○○所經營之泰旺昇實業股份
    有限公司（下稱泰旺昇公司）有生意往來，雙方長期以來就
    機具之購買均簽立附條件買賣契約書，並由甲○○、戊○○
    、己○○、丁○○為連帶保證人，而高昌鐵公司均授權乙○○依附條件買賣契約書所載之標的物總價款及擔保債權等內
    容，於甲○○、戊○○、己○○、丁○○所交付之未載日期
    之本票上自行填載完成發票。詎甲○○、戊○○、己○○、
    丁○○均明知渠等於八十四年五月二十八日，在泰旺昇公司
    處，雙方結算甲○○等四人所經營之高昌鐵公司共積欠泰旺
    昇公司新臺幣（下同）三千六百二十五萬元二千一百十七元
    ，而雙方並同意由甲○○、戊○○、己○○、丁○○等四人
    簽發面額三千五百萬元之本票一紙交與乙○○，其餘金額則
    以現金償還，本票部分面額三千五百萬元之債權部分，並約
    定加計週年利率百分之十六點五之利息，由戊○○簽發面額
    共計四千八百萬元之支票三十六張，以供擔保，以此方式清
    償債務，並由泰旺昇公司之會計於系爭本票填載發票日期及
    金額後，再由乙○○及庚○○持至高昌鐵公司，交與甲○○
    等四人審查無誤後即簽名蓋章，乙○○並無擅自填寫金額及
    發票日期等偽造有價證券等事實，甲○○等竟均基於誣告之
    犯意聯絡，於九十四年十一月三日具狀向臺灣臺中地方法院
    檢察署，以上開本票係乙○○未經甲○○、戊○○、己○○
    、丁○○等四人之同意，而偽造之有價證券為由，向該管公
    務員誣告乙○○犯偽造有價證券罪，因認被告戊○○、己○○、丁○○四人共同涉犯刑法第一百六十九條第一項之誣告
    罪嫌等語。
二、按犯罪事實應依證據認定之，無證據不得認定犯罪事實；不
    能證明被告犯罪者，應諭知無罪之判決，刑事訴訟法第一百
    五十四條第二項、第三百零一條第一項分別定有明文。又刑
    事訴訟法上所謂認定事實之證據，係指足以認定被告確有犯
    罪行為之積極證據而言，該項證據自須適合於被告犯罪事實
    之認定，始得採為斷罪資料；且事實之認定應憑證據，如未
    發現相當證據，或證據不足以證明，自不能以推測或擬制之
    方法，以為裁判之依據；次按認定不利於被告之事實，須依
    積極證據，茍積極之證據本身存有瑕疵而不足為不利於被告
    事實之認定，即應為有利於被告之認定，更不必有何有利之
    證據，而此用以證明犯罪事實之證據，猶須於通常一般人均
    不至於有所懷疑，堪予確信其已臻真實者，始得據以為有罪
    之認定，倘其證明尚未達到此一程度，而有合理性之懷疑存
    在，致使無從為有罪之確信時，即應為無罪之判決，最高法
    院二十九年上字第三一０五號、三十年上字第八一六號、四
    十年臺上字第八六號、七十六年臺上字第四九八六號判例意
    旨及八十二年度臺上字第一六三號判決意旨可資參照。又按
    告訴人之指訴，係以使被告判罪處刑為目的，故多作不利於
    被告之陳述，自不得以其指訴為被告犯罪之唯一證據。最高
    法院八十四年台上字第五三六八號判決足資參照。另按誣告
    罪之成立，以意圖他人受刑事處分虛構事實而向該管公務員
    申告為其要件，故其所訴事實，雖不能證明係屬實在，而在
    積極方面尚無證據證明其確係故意虛構者，仍不能遽以誣告
    罪論處；又誣告罪之成立，以告訴人所訴被訴人之事實必須
    完全出於虛構為要件，若有出於誤會或懷疑有此事實而為申
    告，以致不能證明其所訴之事實為真實，縱被訴人不負刑責
    ，而告訴人本缺乏誣告之故意，亦難成立誣告罪名，此最高
    法院亦分別著有四十六年度臺上字第九二七號、四十四年度
    臺上字第八九二號判例可資參照。
三、本件公訴意旨認被告甲○○、戊○○、己○○、丁○○等四
    人涉有前揭共同誣告罪嫌，無非係以告訴人乙○○於偵查中
    之證詞，證人庚○○於九十五年四月十八日在臺灣雲林地方
    法院之證詞，以及臺灣臺中地方法院檢察署九十五年度偵字
    第一四二四九號、九十六年度偵續字第一七九號不起訴處分
    書、臺灣雲林地方法院九十五年度重訴字第二號民事判決書
    、臺灣高等法院臺南分院九十六年度重上字第四號民事判決
    書各一份、系爭本票一紙、被告甲○○等四人授權與告訴人
    填載票據之到期日之授權書一份、結算表一份、臺灣臺中地
    方法院八十五年度票字第三一０五號裁定、臺灣臺中地方法
    院民事裁定確定證明書各一份等資料為主要論據。訊據被告
    甲○○、戊○○、己○○、丁○○等人均堅詞否認涉有上開
    共同誣告之犯行，辯稱：上揭本票一張上之發票人欄，確係
    其四人所親自簽名而共同發票，惟於簽發該本票之同時，亦
    簽寫前開授權書一份（即僅授權泰旺昇公司得隨時自行填載
    到期日），連同上開本票（以下稱系爭本票）一併交付與告
    訴人，嗣經雙方結算所有債務，被告戊○○故簽發面額總計
    四千八百萬元之支票共計三十六張（以下稱上開三十六張支
    票）交付與告訴人，然之前被告等四人在系爭本票之發票人
    欄處簽名而與高昌鐵公司共同發票時，該本票上已填載「八
    十四年五月二十九日」之發票日，但票面金額欄確係空白，
    並未印有「參仟伍佰萬圓整」之字樣，當時簽立該張本票是
    要擔保編號ＦＰ八四０二八號附條件買賣契約書之三百五十
    四萬二千六百四十元之貨款，告訴人依約僅得填載該金額未
    償部分，竟偽填「參仟伍佰萬圓整」，自係涉有偽造有價證
    券之犯行，其等係於對告訴人提出偽造有價證券告訴前之一
    個月左右，因告訴人找人持系爭本票前來向被告甲○○討債
    ，始知前開本票遭偽填票面金額為三千五百萬元之事，至告
    訴人所提證之彙算單（指附件一之結算表，以下稱結算表）
    ，應該是八十五年九月間會算時所書立，被告等於八十四年
    五月簽發系爭本票時並無與告訴人結算，亦無授權告訴人填
    載票面額為「參仟伍佰萬圓整」，故而委由律師撰狀對告訴
    人提出偽造有價證券罪嫌之告訴，伊四人均無誣告之行為等
    語。經查：
（一）被告等四人確曾於九十四年十一月三日，共同向臺灣臺中
      地方法院檢察署提出告訴，指稱因「告訴人甲○○、戊○○、己○○、陳訓義等所經營之高昌鐵公司與被告乙○○
      所經營之泰旺昇公司於八十年間即有業務往來，雙方就機
      具之購買均簽訂附條件買賣契約書，並均由告訴人甲○○
      、戊○○、己○○為連帶保證人，長期以往，高昌鐵公司
      均授權被告依附條件買賣契約書所載之標的物總價款及擔
      保債權等之內容為本票金額之填載，詎高昌鐵公司於九十
      三年五月二十九日與被告間之編號ＦＰ八四０二八號附條
      件買賣契約書之標的物總價款及擔保債權金額僅為三百五
      十四萬二千六百四十元，被告竟於告訴人等所交付之本票
      填載三千五百萬元，並執向臺灣臺中地方法院聲請本票裁
      定，致生損害於告訴人，因認被告乙○○涉有刑法第二百
      零一條偽造有價證券罪嫌」等語，有被告等四人於當時所
      提出之刑事告訴狀附於該署九十四年交查字第一０四五號
      卷可參。該署經偵查結果雖為不起訴處分，經臺灣高等法
      院臺中分院檢察署檢察長命令發回續行偵查，再由該署為
      不起訴處分，嗣經聲請再議亦經臺灣高等法院臺中分院檢
      察署駁回確定，亦有臺灣臺中地方法院檢察署九十五年度
      偵字第一四二四九號檢察官不起訴處分書、九十六年度偵
      續字第一七九號檢察官不起訴處分書、臺灣高等法院臺中
      分院檢察署九十六年度上聲議字第一０二七號處分書附於
      該案卷內可稽。惟觀諸地檢署不起訴處分書及高檢署處分
      書之內容，均係以該案並無積極證據證明告訴人有何偽造
      有價證券之犯行，因罪嫌不足而不起訴。被告等四人當時
      所提出之告訴，雖經檢察官以罪嫌不足而不起訴，除非另
      有積極證據證明被告四人具有誣告之意思，尚不能僅以檢
      察官為不起訴處分即逕認被告四人有誣告犯行。
（二）被告四人固坦承系爭本票上之發票人欄，均係其四人所親
      自簽名而共同發票，及其四人於簽發本票之同時，亦簽寫
      前開授權書一份（即授權泰旺昇公司得隨時自行填載到期
      日）等情，惟被告等四人在系爭本票之發票人欄處簽名而
      共同發票時，該本票上雖已打上「八十四年五月二十九日
      」之發票日，然均一致供稱該票面金額欄係屬空白，並未
      印有「參仟伍佰萬圓整」之字樣；而告訴人於原審審理時
      證稱系爭本票票面額之所以載為新臺幣三千五百萬元，係
      因被告甲○○、戊○○及告訴人乙○○、證人庚○○於八
      十四年五月二十八日對帳，結算高昌鐵公司斯時總計積欠
      泰旺昇公司新臺幣三千六百多萬餘元，除一百多萬元約定
      以現金償還外，其餘三千五百萬元則開立系爭本票等語。
      然被告等人否認雙方曾於八十四年五月底對帳因而交付系
      爭本票，辯稱雙方對帳日期應約在八十五年九月底左右，
      且系本票上所載發票日期顯然與對帳日期無關，被告等因
      認告訴人逾越授權範圍填載本票票面金額，進而提出告訴
      ，並非無據等語，則本案首應究明者在於：系爭本票上票
      面金額是否確為當時被告等人所積欠之債務金額？且告訴
      人於偵查中所提之系爭結算表，固記載高昌鐵公司積欠泰
      旺昇公司之債務總額三千六百二十五萬二千一百十七元，
      被告等否認於簽發系爭本票時曾結算會算之，細繹對照系
      爭結算表及各該附條件買賣契約書憑算雙方當時之債務，
      結果如下：
    1.告訴人所提之系爭結算表（如附件一），其上所載高昌鐵
      公司積欠泰旺昇公司之債務總額三千六百二十五萬二千一
      百十七元，係由其上所列(1)二千三百七十三萬七千一百四
      十一(2)四百十三萬五千一百一十六及六十四萬九千三百四
      十九(3)一百萬及九萬三千七百三十(4)三百四十八萬七千五
      百零五及十四萬七千二百零二(5)三百萬二千零七十四等各
      項金額之加總而來。而系爭結算表(1)部分之金額，係先行
      列出如附表一之高昌鐵公司及盛鐵鐵工廠依據契約編號Ｆ
      Ｐ—３０、ＦＰ－４７、ＦＰ－８３００２、ＦＰ－８３
      ００１、ＦＰ－８３０２９、ＦＰ－８３０４０、ＦＰ－
      ８３０４９、ＦＰ－８３０５６、ＦＰ－８３０６７、Ｆ
      Ｐ－８４０１７、ＦＰ－８４０２７及ＦＰ－８４０２８
      等各契約向泰旺昇公司購買原物料價金而於對帳時尚未清
      償之數額明細，再累計為二千三百七十三萬七千一百四十
      一元。惟不論為盛鐵鐵工廠或高昌鐵公司向泰旺昇公司購
      買原物料，除均簽署附條件買賣契約及本票外，並均按約
      定清償期數簽發面額均為相同之支票交付泰旺昇公司以分
      期還款，盛鐵鐵工廠或高昌鐵公司均無期前清償之情形，
      此為告訴人及被告四人所不爭執。設若，系爭結算表作成
      於八十四年五月二十八日時，盛鐵鐵工廠或高昌鐵公司所
      積欠泰旺昇公司之債務金額，當為八十四年五月二十八日
      以後尚未屆清償期之各期債務數額，然由附表一計算式可
      知：系爭結算表所列未清償之債務數額，其結算日期均在
      八十五年二月間，與告訴人所陳述之對帳日期為系爭本票
      簽發日八十四年五月二十八日之記載，顯然不符；且編號
      ＦＰ－８３０２７、ＦＰ－８３０２８契約於八十四年五
      月二十九日方始簽訂，契約金額均各為三百五十四萬二千
      六百四十元，如何可能或有必要在契約簽訂之前即進行對
      帳？又何以可能在對帳前即已依序清償一百四十三萬五千
      五百七十七元、一百三十一萬八千五百五十二元？此顯悖
      於常情。況以，如告訴人或證人庚○○所證稱，對帳乃因
      高昌鐵公司已無清償能力等情，何以泰旺昇公司仍於對帳
      後之八十四年五月二十九日與高昌鐵公司繼續進行交易？
      益徵告訴人指稱系爭本票金額載為三千五百萬元，係雙方
      於系爭本票發票日對帳結算即予填載云云，與實情不符，
      不足採信。
    2.附件一結算表(3)部分金額，係高昌鐵公司向泰旺昇公司借
      用發票人為泛亞銀行之支票，依約定票款原應由高昌鐵公
      司支付。然高昌鐵公司所借用由泰旺昇公司所簽發金額同
      為五十萬元，票載發票日則分為八十五年二月二十五日及
      八十五年三月二十五日之支票二紙，屆期高昌鐵公司無力
      支付而由泰旺昇公司自行支付票款，故高昌鐵公司除應返
      還一百萬元外，並應負擔算至八十五年九月三十日分為二
      百十九日及一百九十日之利息（按年息百分之十六點五計
      ，每年以三百六十日計）各為五萬零一百八十七元及四萬
      三千五百四十二元。至其餘高昌鐵公司向泰旺昇公司所借
      用其餘發票人同為泛亞銀行之支票十四紙，高昌鐵公司則
      均於八十五年九月二日全數交由證人庚○○取回，有證人
      庚○○取回上開支票簽收單在卷可稽。若系爭結算表果為
      八十四年五月二十八日即作成，如何可能會將八十五年二
      月二十五日及三月二十五日方始發生之未兌現票款之事實
      記入算式？若系爭結算表並非作成於八十五年九月底，而
      係如告訴人指述之作成於系爭本票簽發之八十四年五月二
      十八日，何以就附件一結算表(3)部分金額之利息算至九月
      三十日止？亦悖於常情，此觀附件一結算表(3)部分金額之
      計算式殆屬甚明。
    3.系爭結算表(4)部分金額，係高昌鐵公司向泰旺昇公司借用
      發票人為臺中九信一心分行之支票，依約定票款原應由高
      昌鐵公司支付，然高昌鐵公司所借用由泰旺昇公司所簽發
      金額同為四十九萬八千二百十五元，票載發票日則分為八
      十五年二月二十五日、三月二十五日、四月二十五日、五
      月二十五日、六月二十五日、七月二十五日及八月二十五
      日之支票七紙，屆期高昌鐵公司同無力支付而係由泰旺昇
      公司自行支付票款，故高昌鐵公司除應返還三百四十八萬
      七千五百零五元（即四十九萬八千二百十五元七）外，
      並應負擔自八十五年二月二十五日起至八月二十五日止之
      利息十四萬七千二百零二元。至其餘高昌鐵公司向泰旺昇
      公司所借用其餘發票人同為臺中九信一心分行之支票十紙
      ，高昌鐵公司則同於八十五年九月二日全數交由證人庚○○取回，有證人庚○○取回上開支票簽收單附卷可稽。若
      系爭結算表果為八十四年五月二十八日即作成，如何可能
      會將八十五年二月二十五日至同年八月二十五日間始發生
      之未兌現票款及利息均計算記入之情形？此觀附件一結算
      表(4)部分金額之計算式殆屬甚明。
    4.系爭結算表(5)部分之金額，係以高昌鐵公司因買賣關係所
      積欠之本金為基準計算利息，且利息係算至八十五年九月
      三十日止，足見系爭結算表作成日期應在八十五年九月底
      ，並非告訴人指稱之簽發系爭本票發票日八十四年五月二
      十八日，已如前述。綜上各情，被告四人辯稱系爭結算表
      作成日期應在八十五年九月底等語，核與結算實情相符，
      堪以採信。
（三）又告訴人於臺灣臺中地方法院檢察署九十四年度交查字第
      一０四五號偽造有價證券案件偵查中，於九十四年十二月
      二十六日委由辯護人提出答辯狀一紙（見該案卷第三三頁
      ），依其第二項下所載內容之意旨，應為被告等人於收受
      臺灣臺中地方法院八十五年度票字第三一０五號本票裁定
      後，方與告訴人及證人庚○○協商以簽發三十六紙面額合
      計四千八百萬元之支票還款，告訴人並提出換票紀要一紙
      為據（見本院卷第三四頁）。惟由該紙換票紀要之記載可
      知，泰旺昇公司顯然係以系爭結算表所載之債務本息總額
      三千六百二十五萬二千一百十七元為高昌鐵公司應償還之
      金額，並依此計算利息。若附件一之結算表果作成於八十
      四年五月二十八日，則在八十五年間換票時如何會不另計
      算自對帳後至換票時止應計之利息，而仍以八十四年五月
      二十八日之對帳總額為據？顯然為系爭結算表作成之日期
      與換票日期至為接近，故無庸再加計利息，較符情理。且
      由告訴人所指稱：高昌鐵公司換票後之支票無一兌現，第
      一紙支票退票日期為八十五年十月五日等節觀之，顯然不
      論雙方為結算對帳或簽發三十六紙面額合計四千八百萬元
      之支票換票，日期均在八十五年九月底，殆屬無疑，而堪
      認定。
（四）告訴人乙○○於本院審理時具結證稱：「（審判長問：這
      張彙算書，是在本案系爭「參仟伍佰萬圓整」本票開立的
      時候結算、彙算的嗎）是的，這是被告欠錢在二十八日、
      確實的時間已久我不太記得，被告到我公司彙算的，彙算
      完被告就同意我簽發這張「參仟伍佰萬圓整」本票，隔天
      就到被告公司讓被告對保、簽名的。（審判長問：對本院
      卷第三十、三一頁編號ＦＰ－８４０２７、契約書ＦＰ－
      ８４０２８的契約書，這二件附條件買賣契約書，是否為
      你公司與被告所簽立的？）是的，買賣機械前就要簽發這
      附條件買賣契約書，如此機械才有辦法買回來。（審判長
      問：根據這二份契約書，當時的金額各是三百五十四萬二
      千六百四十元，簽訂日期都是八十四年五月二十九日，為
      何會你彙算書上關於這二批的金額是二百十萬七千零六十
      三元、二百二十二萬四千零八十八元，那時不是才開立本
      票嗎，如何會與彙算的金額不一樣？）編號ＦＰ－８４０
      ２８契約書是借貸的金額，二千多萬元是從上面累計下來
      ，是累計十多筆而不是一筆，被告開立分期支票沒有兌現
      ，這是累積下來的數目，同日的結算是這樣的。到了這日
      期已經結算起來了，被告所借的票都是退票，被告還到我
      公司拿錢回去補，被告從八十一年起就一直借款，這編號
      是我們公司作業的編號一直排下來的，並非是最後一筆三
      百多萬元的那一筆。（審判長問：系爭本票上面的合約書
      註明ＦＰ－８４０２８，之前被告所開立的本票都會與契
      約書所載金額一樣，為何本次這開立的本票金額會不一樣
      ？）被告借錢的最後一筆的號碼跟所結算出來的價碼的數
      目不一樣，但那是我們公司的作業的方式是與檔案的號碼
      同一個，號碼是同一個我們公司才有辦法找資料，一個是
      結算完後的總金額，一個是被告要借錢的總金額。」等語
      （見本院卷第八十二頁），惟依上開證詞，告訴人既稱系
      爭本票係雙方結算後開立，則雙方於結算後之隔日所簽訂
      之編號ＦＰ－８４０２７、ＦＰ８４０２８之契約，其結
      算金額應為總額三百五十四萬二千六百四十元，然告訴人
      於本院卻稱結算金額係累計下來結算後之金額，足見告訴
      人證稱結算書係於八十四年五月二十八日作成，顯與實情
      不符，自非可採。
（五）綜上所述，系爭結算表應非於八十四年五月二十八日作成
      ，被告等人辯稱其作成時間應在八十五年九月底等語，較
      符實情而可採信，則被告等四人於八十四年五月二十九日
      簽發交付系爭本票時，根本不可能依據附件一對帳後之金
      額填載票面金額，是被告四人因認告訴人於系爭本票上填
      載「參仟伍佰萬圓整」，已逾越雙方約定，涉犯偽造有價
      證券罪嫌因而提出告訴，即非無所本，自無誣告之故意，
      亦堪認定。
四、綜上所述，本件檢察官所舉之證據，既不足以使本院形成被
    告有誣告故意之心證，此外，本院在得依或應依職權調查證
    據之範圍內，復查無其他積極明確之證據，足以認定被告等
    四人有檢察官所指誣告之罪行，自屬不能證明被告犯罪。原
    審未為詳查釐清實情，遽對被告等論罪科刑，即有未合。被
    告四人上訴意旨據此指摘原判決不當，為有理由，應由本院
    將原判決撤銷改判，爰依法為被告四人無罪之諭知。
據上論斷，應依刑事訴訟法第三百六十九條第一項前段、第三百
六十四條、第三百零一第一項前段，判決如主文。
本案經檢察官丙○○到庭執行職務。
中    華    民    國    98    年    6     月    30    日
            刑事第七庭    審判長法  官  林  榮  龍
                                法  官  江  錫  麟
                                法  官  張  惠  立
上列正本證明與原本無異。
如不服本判決應於收受送達後十日內向本院提出上訴書狀，其未
敘述上訴理由者，並得於提起上訴後十日內向本院補提理由書 (
均須按他造當事人之人數附繕本)「切勿逕送上級法院」。
                                書記官  陳  慈  傳
中    華    民    國    98    年    6     月    30    日
附表一：對帳單所載債務餘額與契約分期還款餘額對照表
┌──┬────┬──────┬────────────┬────────────┐
│編號│契約編號│對帳單所列債│至84.05.28債務餘額      │至85.02.29債務餘額      │
│    │        │務餘額      │（每期應還金額期數）  │（每期應還金額期數）  │
├──┼────┼──────┼────────────┼────────────┤
│ １ │FP-30   │341,859     │998,270（7130514）    │356,525（713055）     │
├──┼────┼──────┼────────────┼────────────┤
│ ２ │FP-47   │578,226     │1,397,600（8735016）  │611,450（873507）     │
├──┼────┼──────┼────────────┼────────────┤
│ ３ │FP-83002│1,945,985   │3,717,462（17702221） │2,124,264（17702212） │
├──┼────┼──────┼────────────┼────────────┤
│ ４ │FP-83011│2,931,904   │5,452,282（24783122） │3,221,803（24783113） │
├──┼────┼──────┼────────────┼────────────┤
│ ５ │FP-83029│2,526,938   │4,425,550（17702225） │2,832,352（17702216） │
├──┼────┼──────┼────────────┼────────────┤
│ ６ │FP-83040│1,130,109   │2,958,570（19723815） │1,183,428（1972386）  │
├──┼────┼──────┼────────────┼────────────┤
│ ７ │FP-83049│1,631,093   │被告等人稱契約書逸失    │                        │
├──┼────┼──────┼────────────┼────────────┤
│ ８ │FP-83056│3,209,892   │被告等人稱契約書逸失    │                        │
├──┼────┼──────┼────────────┼────────────┤
│ ９ │FP-83067│1,996,402   │3,936,000（19680020） │2,164,800（19680011） │
├──┼────┼──────┼────────────┼────────────┤
│１０│FP-84017│3,113,582   │5,658,276（24601223） │3,198,156（24601213） │
├──┼────┼──────┼────────────┼────────────┤
│１１│FP-84027│2,107,063   │3,542,640（14761024） │2,214,150（14761015） │
├──┼────┼──────┼────────────┼────────────┤
│１２│FP-84028│2,224,088   │3,542,640（14761024） │2,361,760（14761016） │
├──┼────┼──────┼────────────┼────────────┤
│累計│        │23,737,141  │                        │                        │
└──┴────┴──────┴────────────┴────────────┘
附件一：結算表


司法院資訊處製作；財團法人民間司法改革基金會備份。
